高雄高等行政法院裁定
　　　　　　　　　　　　　　　　　　 96年度訴字第00219號
原　　　告　甲○
訴訟代理人　丁○○
被　　　告　財政部臺灣省南區國稅局
代　表　人　乙○○代理局長住同上
訴訟代理人　丙○○
　　　　　　戊○○
上列當事人間因贈與稅事件，原告不服行政院中華民國95年6月
27日院臺訴字第0950087758號訴願決定，提起行政訴訟，經臺北
高等行政法院96年1月26日95年度訴字第2521號裁定移送本院審
理，本院裁定如下︰
　　主  文
原告之訴駁回。
訴訟費用由原告負擔。
　　理  由
一、原告代表人原為朱正雄局長，於民國（下同）96年7月16日
    變更為乙○○代理局長，茲經其聲明承受訴訟，依法核無不
    合，應予准許。
二、按原告起訴不備其他要件者，行政法院應以裁定駁回之，行
    政訴訟法第107條第1項第10款定有明文。又「納稅義務人對
    於核定稅捐之處分如有不服，應依規定格式，敘明理由，連
    同證明文件，依左列規定，申請復查：一、依核定稅額通知
    書所載有應納稅額或應補稅額者，應於繳款書送達後，於繳
    納期間屆滿翌日起算30日內，申請復查。」亦為稅捐稽徵法
    第35條第1項第1款所明定。故對核定稅捐之處分依行政訴訟
    法第4條規定向高等行政法院提起撤銷訴訟者，須經復查及
    訴願之前置程序始得為之，如其未經復查或訴願程序，或其
    提起復查或訴願不合法，又向高等行政法院提起撤銷訴訟，
    則其起訴乃屬不備要件，行政法院應以裁定駁回之。
三、本件原告起訴意旨略以：伊於89年11月17日辦理台南市○○
    區○○段298地號農地分割，分割後為同段298地號及298-1
    地號兩筆農地。原告於90年6月26日將298地號農地出賣予侄
    兒吳宗翰，經台南市稅捐稽徵處安南分處核准農業用地一般
    買賣免徵土地增值稅。惟嗣後被告卻依遺產及贈與稅法第5
    條第6項規定，將該農地買賣視同贈與案，逕自核定原告欠
    繳贈與稅新臺幣（下同）1,099,515元，除限制原告出境外
    ，更扣押原告在農會存款債權6,241元（含每月老人年金）
    。查本案買受人吳宗翰為原告之侄兒，屬三親等非二親等血
    親，故不屬買賣視同贈與核課贈與稅之範圍；且農業用地免
    徵贈與稅，亦為不爭之事實。是被告課徵原告贈與稅、限制
    出境及扣押債權為不合法，應予撤銷云云。
四、經查，本件原告就被告前揭90年度贈與稅之核課處分，於94
    年2月4日申請復查後，又於同年10月26日向被告撤回復查之
    申請，此有其撤回申請書及被告94年10月31日南區國稅法一
    字第0940033569號函附原處分卷可稽，則被告前揭90年度贈
    與稅之核課處分即已確定，原告對於已確定之行政處分復向
    本院提起行政訴訟，即屬不備起訴要件，自為法所不許，應
    予駁回。又本件原告之起訴既因未經合法之復查程序而不合
    法，故兩造就實體上之爭執，本院即無再予論述之必要。另
    原告就上開限制出境訴請撤銷部分，業經臺北高等行政法院
    96年1月26日95年度訴字第2521號裁定駁回在案；又原告請
    求撤銷前揭扣押債權部分業經原告訴訟代理人於本院96年7
    月18日準備程序時撤回在案，有臺北高等行政法院裁定及本
    院準備程序筆錄附卷可稽，故本院自無從再就該二部分之聲
    明予以審理，附此說明。
五、依行政訴訟法第107條第1項第10款、第104條、民事訴訟法
    第95條、第78條，裁定如主文。
中　　華　　民　　國　　96　　年　 　7　　月　 31  　 日
                  第三庭審判長法  官　邱政強
                              法  官　李協明
                              法  官　詹日賢
以上正本係照原本作成。
如不服本裁定，應於裁定送達後10日內以書狀敘明理由，經本院
向最高行政法院提出抗告（須按對造人數附具繕本）；並應預繳
送達用掛號郵票6份（每份34元）。
中　　華　　民　　國　　96　　年　 　7　　月　 31  　 日
　　　　　　　　　　　　　　　書記官  林幸怡
